【裁判字號】    90,易,1199
【裁判日期】    900627
【裁判案由】    竊盜
【裁判全文】
臺灣板橋地方法院刑事判決                          九十年度易字第一一九九號
    公  訴  人  臺灣板橋地方法院檢察署檢察官
    被      告  乙○○
右列被告因竊盜案件，經檢察官提起公訴〔九十年度偵緝字第一七０號〕，暨移請併
案審理〔九十年度偵字第四五九七號〕本院判決如左：
    主  文
乙○○於夜間侵入有人居住之建築物竊盜，累犯，處有期徒刑捌月。
    事  實
壹、乙○○於民國〔下同〕八十六年間，因違反槍砲彈藥刀械管理條例案，經臺灣臺
    東地方法院判處有期徒刑參月，如易科罰金以參佰元折算壹日，於八十七年七月
    二十二日確定，嗣於八十八年一月十二日執行完畢。未見悔悟，意圖為自己不法
    之所有，於八十九年五月二日夜間即凌晨三時三十分許，駕駛其弟丙○○所有、
    牌照號碼ＥＡ─八八八二號自用小貨車，侵入有人居住之臺北縣三峽鎮○○路「
    圓富華城社區」地下室，竊取甲○○所有、自行研發之休閒車壹台及大樓逃生帶
    肆組，得手後放置於上開自用小貨車上，正欲離去時，適上開自用小客車故障難
    以發動並生巨響，甲○○聞聲，至上址地下室查看時發現上情，乙○○先與甲○○周旋，再利用甲○○不注意之際趁隙逃逸。
貳、案經臺北縣警察局三峽分局報告臺灣板橋地方法院檢察署檢察官偵查起訴。
    理  由
壹、訊據被告乙○○，否認犯罪，辯稱：「〔行為人〕那不是我，如果我做的，我會
    承認，當初告訴人在警訊時說那人的特徵跟我弟弟很像，我在偵查庭時，有要求
    對質，當時告訴人依照片來指證我的。」、「〔甲○○於本院指認被告〕當時他
    是要〔用〕推測的。」、「沒有〔駕駛右開ＥＡ─八八八二號自用小貨車〕，當
    天我跟二人去竹圍玩，我媽媽去會面時，有說我哥哥今天應該會到，我哥哥跑計
    程車的。」、「我沒有偷。」、「〔案發當天〕我也有打電話給他〔丙○○〕，
    我二哥〔指證人陳明忠〕也有打，當天晚上我二哥有開車去搬家。」、「我眼睛
    確有鬥雞眼」、「我... 當天跟我朋友在一起。」〔參見本院九十年六月七日審
    判筆錄〕、「丙○○是我弟弟，當天就是陳明忠要搬家。」、「我先打電話給陳
    明忠，說車子不見了，我當天五點多回來找不到車子。」、「我沒有見過他〔甲○○〕」、「我沒有見過他〔證人王進茂〕」、「我一定會改過自新。我父母年
    齡也大了，我出去會找份工作。」〔參見本院九十年六月二十日審判筆錄〕、「
    〔行為人〕真的不是我。」〔參見本院九十年五月七日訊問筆錄〕、「那天我跟
    我朋友在一起，我回去時，我弟弟的車子就不在了，被害人說是我，但當天我二
    哥〔陳明忠〕搬家，我二哥開的車，我當時被通緝中，我回家沒有看到車子就叫
    我弟弟〔丙○○〕去報警。」、「我搭我朋友蘇啟楊的汽車，我在八十九年五月
    一日就去〔淡水〕」、「沒有〔為事實欄所示竊盜行為〕，當時我還在淡水竹圍
    。我當時有跟我弟弟說車放在我家，我要用，但我回家時，就看不到車了。」〔
    參見本院九十年四月二十五日訊問筆錄〕等。查：
    一、右揭事實，業據被害人指訴歷歷，與〔一〕證人丙○○陳稱：「該車〔指事
        實欄所示車輛〕目前是我四哥乙○○.... 在使用。」、「〔警方於事實欄
        所示地點起獲竊嫌遺留之行動電話0000000000號〕該行動電話手
        機號碼及手機，是我四哥乙○○所有。」〔參見八十九年度偵字第一０八三
        七號卷第五頁反面〕。〔二〕被害人甲○○於本院審理時，當庭指認竊嫌即
        係被告乙○○〔參見本院九十年四月二十五日訊問筆錄〕。〔三〕證人王進
        茂於本院結證稱：「有〔於事實欄所示時、地見過被告〕，當時我聽到碰的
        兩、參聲，... ，我也有抓到小偷，就是在庭的被告，... 」〔參見本院九
        十年五月七日訊問筆錄〕。〔四〕被害人甲○○於警訊時訴稱：「他〔指竊
        嫌〕的眼睛為鬥雞眼。」〔參見八十九年度偵字第一０八三七號卷第四頁反
        面〕，被告亦不諱言「我眼睛確有鬥雞眼」，經當庭勘驗被告之雙眼確係「
        鬥雞眼」〔參見本院九十年六月七日審判筆錄〕等情，互核相符，並有裝載
        右開贓物之ＥＡ─八八八二號車輛之照片暨贓物認領保管單足佐〔附八十九
        年度偵字第一０八三七號卷第十三頁、第十七頁〕。
    二、據前引證人丙○○證稱事實欄所示車輛於案發之際係被告乙○○在使用、遺
        留於現場之行動電話「0000000000號」係被告所有、被害人甲○○暨證人王進茂於本院審理時當庭指認被告即係竊盜之行為人等情，已見被
        告確有右開犯行，兼以被害人訴稱竊嫌之眼睛為鬥雞眼，經當庭勘驗被告之
        眼睛確為鬥雞眼，凡此情節，認被告確於事實欄所示時、地為右開竊盜犯行
        。
    三、證人陳明忠於本院證稱「〔事實欄所示車輛〕八十九年五月二日當天我在使
        用，我在搬家。」、「我是在『半夜』發現車子不見，當時『我要使用時』
        才發現。」〔參見本院九十年六月二十日審判筆錄〕，惟以證人陳明忠另證
        稱係經被告乙○○告知始悉右開車輛『不見』〔參見同上筆錄〕，壹者以自
        己發現車子『不見』，另者謂係經被告乙○○告知獲悉，前後相左，已見係
        臨訟迴護其弟即被告，兼以『半夜』『搬家』事理鮮見，證人陳明忠證述情
        節，即難遽信；證人丙○○於警訊時證述如前，偵訊時『改』稱：「當天是
        我二哥〔指證人陳明忠〕把車開走，... 」〔參見九十年度偵緝字第一七０
        號卷第十四頁正面〕，與其於警訊時證述前情亦異，惟以現場遺留之前開行
        動電話係被告所有酌之，以證人丙○○於警訊時證述情節可採，其於偵訊時
        改稱係證人陳明忠將右開車輛開走一節，未便遽信。
    四、被告另執案發當日與友人同遊淡水等情為辯，並聲請謂「請傳我朋友，我請
        我二哥〔陳明忠〕帶來。」〔參見本院九十年六月七日審判筆錄〕，迄至改
        期續審之九十年六月二十日審判期日，未見提出證據方法供查證，所辯上情
        亦難遽信。
    五、本件事證明確，被告之右開犯行，堪予認定。
貳、核被告所為，係犯刑法第三百二十一條第一項第一款之加重竊盜罪。被告於八十
    六年間，因違反槍砲彈藥刀械管理條例案，經臺灣臺東地方法院判處有期徒刑參
    月，如易科罰金以參佰元折算壹日，於八十七年七月二十二日確定，嗣於八十八
    年一月十二日執行完畢，有臺灣高等法院檢察署刑案紀錄簡覆表足參，伍年之內
    再犯有期徒刑以上之本罪，依累犯之規定加重其刑。爰審酌被告犯罪之動機、目
    的、手段、所致之損害暨犯罪後態度等一切情狀，量處如主文所示之刑。
參、移送併辦〔九十年度偵字第四五九七號〕意旨略以：被告乙○○夥同許舜民〔業
    由公訴人移併本院另案審理〕共同基於意圖為自己不法之所有之犯意聯絡，於『
    九十年一月九日』二十三時三十分許，進入桃園市○○路九十巷「中華電信公司
    中埔物料場」，竊得電纜線，復於次日二十三時至同一地點著手行竊，尚未得手
    之際即為警查獲，因認被告乙○○所涉此部竊盜犯嫌，與有罪部份為連續犯之裁
    判上一罪之關係，爰移請併案審理〔併辦意旨附九十年度偵字第四五九七號卷第
    十八頁〕。惟按：
    一、「連續犯之所謂出於概括犯意，必須其多次犯罪行為自始均在一個預定犯罪
        計劃以內，出於主觀上始終同一犯意之進行，若中途另有新犯意發生，縱所
        犯為同一罪名，究非連續其初發的意思，即不能成立連續犯。」〔最高法院
        七十年度台上字第六二九六號判例意旨〕。
    二、查移送併辦部份，被告涉嫌竊盜之『行為時』係『九十年一月九日』暨次日
        ，與事實欄所示有罪部份，相距『捌月』有餘，時間實非緊接，縱所犯構成
        要件相同，亦難謂其係先後之竊盜犯罪行為自始均在一個預定犯罪計劃以內
        出於主觀上始終同一犯意之進行，即不能成立連續犯，核與起訴部份，無裁
        判上一罪之關係，非起訴效力所及，本院無從審究，應退由公訴人續行偵查
        。
據上論斷，應依刑事訴訟法第二百九十九條第一項前段，刑法第三百二十一條第一項
第一款、第四十七條，判決如主文。
本案經檢察官毛有增到庭執行職務。
中      華      民      國      九十      年      六    月  二十七    日
                                  臺灣板橋地方法院刑事第五庭
                                          法  官    陳福來
右正本證明與原本無異。
如不服本判決，應於判決送達後十日內，向本院提出上訴狀。
                                          書記官    陳春銘
中      華      民      國      九十      年      七    月      三      日
附錄本案論罪科刑法條全文：
刑法第三百二十一條：
犯竊盜罪而有左列情形之一者，處六月以上五年以下有期徒刑：
  一、於夜間侵入住宅或有人居住之建築物、船艦，或隱匿其內而犯之者。
  二  毀越門扇、牆垣或其他安全設備而犯之者。
  三  攜帶兇器而犯之者。
  四  結夥三人以上而犯之者。
  五  乘火災、水災或其他災害之際而犯之者。
  六  在車站或埠頭而犯之者。
前項之未遂罰之。


司法院資訊處製作；財團法人民間司法改革基金會備份。
